【裁判字號】    98,交簡上,82
【裁判日期】    980730
【裁判案由】    過失傷害
【裁判全文】
臺灣高雄地方法院刑事判決            98年度交簡上字第82號
上  訴  人
即  被  告  甲○○
上列上訴人因被告過失傷害案件，不服本院交通法庭中華民國98
年2 月26日97年度審交簡字第4398號所為第一審判決（聲請簡易
判決處刑書案號：臺灣高雄地方法院檢察署97年度偵字第15662
號），提起上訴，本院管轄之第二審合議庭改依簡式審判程序，
判決如下：
    主  文
上訴駁回。
甲○○緩刑貳年。
    事實及理由
一、本件被告甲○○所犯為死刑、無期徒刑、最輕本刑為3 年以
    上有期徒刑以外之罪，其於本院審理程序進行中，就被訴事
    實為有罪之陳述，經審判長告知簡式審判程序之旨，並聽取
    當事人之意見後，本院合議庭裁定進行簡式審判程序。
二、本案經本院審理結果，認第一審判決認事用法及量刑均無不
    當，應予維持，除補充被告考領有普通小型車駕駛執照，有
    其於本院審理時之自白及公路監理查詢汽車駕駛人資料（參
    本院二審卷第48、52頁）外，其餘均引用附件第一審判決書
    記載之事實及理由之記載（含檢察官聲請簡易判決處刑書）
    。
三、上訴人即被告甲○○上訴意旨雖以：其已與告訴人倪煜祥和
    解，希望法院可以從輕量刑云云。惟按刑罰之量定，固屬法
    院自由裁量之職權行使，但仍應審酌刑法第57條所列各款事
    由及一切情狀，為酌量輕重之標準，並非漫無限制。在同一
    犯罪事實與情節，如別無其他加重或減輕之原因，下級審法
    院量定之刑，亦無過重或失輕之不當情形，則上級審法院對
    下級審法院之職權行使，原則上應予尊重。而本件原審以本
    案事證明確，並審酌被告之過失程度，告訴人之傷勢，犯後
    未坦承犯行及告訴人亦與有過失等一切情狀，判處被告拘役
    58日，並諭知以新臺幣1,000 元為易科罰金折算之標準。是
    原審已斟酌刑法第57條所規定之一切量刑事由，且所量處之
    刑度尚屬適當，被告上訴意旨指摘原判決量刑不當，尚難憑
    取，應予駁回。
四、末被告前未曾受有期徒刑以上刑之宣告，有臺灣高等法院被
    告前案紀錄表在卷可稽，茲念其僅因一時疏失，致罹刑章，
    再參以本件告訴人亦有過失，及被告於事後已與告訴人達成
    和解，告訴人並表示願意原諒被告等情，有和解書附卷可稽
    （參本院二審卷第34、44頁），本院審酌被告經此起訴、審
    判程序，理當知所警惕，信無再犯之虞，因認所宣告之刑以
    暫不執行為適當，爰併予諭知緩刑2 年，以啟自新。
據上論斷，應依刑事訴訟法第455 條之1 第1 項、第3 項、第36
8 條、第364 條、第373 條、第273 條之1 ，刑法第74條第1 項
第1 款，判決如主文。
本案經檢察官吳美齡到庭執行職務。
中    華    民    國    98    年    7     月    30    日
                    交通法庭  審判長法  官  唐照明
                                    法  官  黃苙荌
                                    法  官  王俊彥
不得上訴。
以上正本證明與原本無異。
中    華    民    國    98    年    7     月    30    日
                                    書記官  鄭永媚
附錄本案論罪科刑法條：
中華民國刑法第284 條
（過失傷害罪）
因過失傷害人者，處6 月以下有期徒刑、拘役或5 百元以下罰金
，致重傷者，處1 年以下有期徒刑、拘役或5 百元以下罰金。
從事業務之人，因業務上之過失傷害人者，處1 年以下有期徒刑
、拘役或1 千元以下罰金，致重傷者，處3 年以下有期徒刑、拘
役或2 千元以下罰金。


司法院資訊處製作；財團法人民間司法改革基金會備份。
